臺灣屏東地方法院刑事附帶民事訴訟判決
原　　　告　法商路易威登馬爾悌.
代　表　人　張學謙(Peter.
訴訟代理人　謝樹藝律師
複　代理人　張名賢律師
被　　　告　林坤瑞
上列當事人因本院100年度智簡字第5號違反商標法案件，經原告
提起附帶民事訴訟，本院於民國100 年3 月24日言詞辯論終結，
判決如下︰
    主  文
被告應給付原告新臺幣陸萬元及自民國九十九年十二月九日起至
清償日止，按週年利率百分之五計算之利息。
被告應立即停止並不得再使用如附件所示之註冊商標於所指定之
商品上。
被告應負擔費用，將本件判決書之標題、案號、當事人、案由及
主文之內容，以十四公分乘以五公分之版面、十號細明體字體登
載於中國時報全國版報頭下壹日。
原告其餘之訴駁回。
本判決第一項得假執行。
原告其餘假執行之聲請駁回。
    事實及理由
壹、程序部分：
    本件原告為外國法人，故本件性質上係屬涉外民事事件。就
    涉外民事事件之國際管轄權，現行法律雖無明文，惟被告為
    中華民國人民，且原告主張被告係於我國境內從事侵害其商
    標權之不法行為，而依據侵權行為之法律關係提起本訴，參
    酌我國民事訴訟法第15條第1 項規定：「因侵權行為涉訟者
    ，得由行為地之法院管轄」之意旨，應認對於行為地發生於
    我國境內之涉外侵權事件，我國法院即具有國際管轄權，是
    以本院就本件訴訟自有管轄權。又按關於由侵權行為而生之
    債，依侵權行為地法，涉外民事法律適用法第9條第1項前段
    定有明文，本件原告主張被告之侵權行為既係發生在我國境
    內，依上開規定，即應適用中華民國法律為其裁判之準據法
    ，合先敘明。
貳、實體部分：
一、原告主張：
    原告所有如附件之商標早已在中華民國登記註冊並取得商標
    專用權，足以使商品之相關消費者認識其為表彰商品之標識
    ，並藉以與他人之商品相區別，為世界著名之商標。惟被告
    林坤瑞明知如附件所示之商標圖樣業經原告向經濟部智慧財
    產局申請註冊而獲得商標專用權，現仍在專用期間內，任何
    人未經商標專用權人之同意或授權，不得於同一商品使用相
    同之註冊商標，或將此商品陳列及販賣。詎被告竟基於販賣
    仿冒商標商品之犯意，於該商標專用期間內，未經商標專用
    權人同意或授權，自民國99年4 、5 月，以每件人民幣12至
    16元之價格自大陸地區購入仿冒「LV」商標之耳環、項鍊等
    商品後，在屏東縣屏東市○○街123 號中央市場攤位上，公
    然陳列如附件所示之仿冒商品，並以每件新臺幣（下同）10
    0 元之價格出售予不特定人以牟利。嗣於99年6 月24日經警
    查獲，並扣得仿冒「LV」商標之耳環77副、項鍊10條、髮飾
    品82個、手錶8 只、戒指19個。被告之行為侵害原告商標專
    用權並損害消費大眾之權益，以牟取不法利益。爰依商標法
    第61條第1 項、第63條第1 項第3 款、第64條規定，求為判
    決：(1)被告應給付原告150,000 元及自起訴狀繕本送達之翌
    日起至清償日止，按週年利率百分之5 計算之利息。(2)被告
    應立即停止並不得再使用如附表所示之註冊商標於所指定之
    使用商品上。(3)被告應將本件民事判決之一部（包括標題、
    案號、當事人、代理人、案由、主文），以14公分乘5 公分
    之版面、10號細明體字體登載於中國時報全國版報頭下1 日
    。(4)第1 項請求，原告願供擔保請准宣告假執行。
二、被告則以：被告坦承上開販賣仿冒如附件所示商標商品之事
    實，惟原告請求金額過高，被告無資力負擔等語抗辯，並聲
    明求為判決：駁回原告之訴。
三、按附帶民事訴訟之判決，應以刑事訴訟判決所認定之事實為
    據，刑事訴訟法第500 條前段定有明文。本件原告主張上揭
    被告販賣仿冒如附件所示原告商標之商品，致侵害原告商標
    權之事實，為被告所供承，業經本院以被告犯商標法第82條
    之非法販賣侵害商標權之商品罪，而以100 年度智簡字第5
    號刑事判決判處有期徒刑2 月在案，有該案刑事簡易判決書
    在卷可按，且為被告所不爭執，是原告主張之事實，應堪信
    為真實。
四、又按商標權人對於侵害其商標權者，得請求損害賠償；商標
    權人請求損害賠償時，得就查獲侵害商標權商品之零售單價
    500 倍至1,500 倍之金額請求賠償，商標法第61條第1 項前
    段、第63條第1 項第3 款前段分別定有明文。經查，被告自
    承販賣上開仿冒LV商標商品，零售單價為100 元，本院審酌
    本件查獲被告販售之仿冒LV商標之耳環77副、項鍊10條、髮
    飾品82個、手錶8 只、戒指19個，並在屏東縣屏東市○○街
    123 號中央市場攤位販售之情節，認本件損害賠償應以零售
    價格之600 倍計算為適當，原告主張應以法定最高之1,500
    倍計算，未考量上開販售情節，已嫌過高，尚有未合。準此
    計算，以被告自承之售價為100 元計算，600 倍即為60,000
    元。綜上，本件原告所得請求之賠償額部分即為60,000元。
    逾此部分之請求，不能准許。又給付無確定期限者，債務人
    於債權人得請求給付時，經其催告而未為給付，自受催告時
    起，負遲延責任；遲延之債務，以支付金錢為標的者，債權
    人得請求依法定利率計算之遲延利息，民法第229 條第2 項
    、第233 條第1 項前段分別定有明文。本件損害賠償之給付
    無確定期限，故而原告請求被告給付自刑事附帶民事訴訟起
    訴狀繕本送達翌日起即99年12月9 日起至清償日止，按週年
    利率百分之5 計算之利息，即屬有據。
五、復按商標權人對於侵害其商標權者，得請求損害賠償，並得
    請求排除其侵害；有侵害之虞者，得請求防止之。商標法第
    61條第1 項定有明文。本件被告既有侵害原告所有如附件所
    示之商標權，請求被告立即停止並不得再使用如附件所示之
    註冊商標於所指定之商品上，即屬有據。
六、末按商標權人得請求由侵害商標權者負擔費用，將侵害商標
    情事之判決書內容全部或一部登載於新聞紙，商標法第64條
    固有明文。此乃屬被害人請求為回復信譽之處分，其方法及
    範圍如何方為適當，法院應參酌被害人之請求及其身份、地
    位、被害程度等各種情事而為裁量。本院斟酌原告受侵害之
    商標乃著名商標，被告於其所經營之市場攤位販售侵害原告
    商標權之仿冒商品，已減損原告之商譽及正常收益，以及查
    扣之仿冒商品數量非少，與被告侵害之情節及原告商標權所
    受侵害之程度，認原告依上開規定，請求被告負擔費用將本
    件刑事附帶民事訴訟判決之標題、案號、案由、當事人及主
    文內容，以14公分乘5 公分之版面、10號細明體字體登載於
    中國時報全國版報頭下1 日，應屬回復其商譽損害所必要，
    應予准許。至原告請求併刊登本判決之訴訟代理人部分則無
    必要，不能准許。
七、綜上所述，原告依商標法第61條第1 項、第63條第1 項第3
    款、第64條規定，請求被告給付60,000元及自99年12月9 日
    起至清償日止，按週年利率百分之5 計算之利息，及被告應
    立即停止並不再使用如附件所示之註冊商標於所指定之商品
    上，與被告應將本件判決之標題、案號、案由、當事人及主
    文內容，以14公分乘5 公分之版面、10號細明體字體登載於
    中國時報全國版報頭下1 日，均有理由，應予准許；至於逾
    上開範圍之請求，為無理由，應予駁回。又訴訟費用並未在
    刑事訴訟法第491 條準用之列，應毋庸命當事人負擔，併此
    敘明。
八、本案事證已臻明確，兩造其餘主張、陳述暨攻擊防禦方法，
    經本院審酌後，認均與本案判斷結果無影響，毋庸再予一一
    論述，附此敘明。
九、本判決第1 項所命被告給付之金額未逾50萬元，依民事訴訟
    法第389 條第1 項第5 款規定，應依職權宣告假執行。又原
    告固聲請願供擔保為假執行，然於其勝訴部分，核無必要，
    其敗訴部分，假執行之聲請則失所附麗，應予駁回。
據上論結，本件原告之訴一部有理由、一部無理由，依刑事訴訟
法第502 條、第491 條第10款、民事訴訟法第389 條第1 項第5
款，判決如主文。
中    華    民    國   100    年    3     月    31    日
                  刑事第四庭    法  官  蔡玉雪
以上正本證明與原本無異。
如不服本判決應於收受判決後10日內向本院提出上訴書狀，並應
敘述具體理由；其未敘述上訴理由者，應於上訴期間屆滿後20日
內向本院補提理由書（均須按他造當事人之人數附繕本）「切勿
逕送智慧財產法院」。
中    華    民    國   100    年    3     月    31    日
                                書記官  黃麗燕